FERNANDA DELLEPRANE DESENVOLVEDORA FRONT END

EXPERIÊNCIA

ANALISTA DE DESENVOLVIMENTO DE SISTEMAS FRONT-END

Madeira Madeira 2022 - 2024

Na MadeiraMadeira, como Desenvolvedora Front-End, trabalhei com React.js, JavaScript, TypeScript e Node.js para criar soluções que impactaram diretamente o negócio. Na Equipe de Analytics, padronizei eventos de dados estratégicos, e na Equipe Navcon, foquei em SEO, correção de bugs e criação de páginas que melhoraram a experiência do usuário. Atuei em squads multidisciplinares usando Scrum, sempre buscando soluções criativas e eficientes.

Tech Stack: React.js, JavaScript, TypeScript, Node.js, CSS, Scrum.

ANALISTA DE DESENVOLVIMENTO DE SISTEMAS FRONT-END

Huia 2021 - 2022

Na Huia trabalhei com JavaScript, React, Strapi CMS e Tailwind CSS. Minha experiência foi um laboratório de criatividade, onde criei soluções que uniam objetivos de negócio a uma experiência do usuário intuitiva. Implementar o Strapi CMS empoderou nossos clientes a gerenciar suas próprias páginas, trazendo autonomia e facilitando suas vidas online. Cada landing page que desenvolvi priorizou funcionalidade, performance e responsividade. Utilizando Scrum em equipes multidisciplinares, mantive o usuário no centro de cada projeto, transformando desafios em oportunidades de inovação. Tech Stack: React.js, JavaScript, Strapi CMS, Tailwind CSS Styled Components.

EDUCAÇÃO

FMU 2024 - ATUALMENTE Segurança da informação

IRONHACK 2020 - 2021 Desenvolvimento web full stack

ESTÁCIO DE SÁ 2014 - 2018 Marketing

RESUMO

Sou uma Desenvolvedora Front-End apaixonada, especializada em React.js, JavaScript, CSS, Styled Components e Tailwind CSS, dedicada а criar experiências de usuário intuitivas e Com responsivas. experiência implementação de soluções de CMS e otimização de performance, prospero em ambientes ágeis e colaborativos. Minhas habilidades analíticas e atenção aos detalhes me permitem entregar projetos impactantes que atendem às metas de negócio. Conheça meu trabalho em fernanda-dev.vercel.app.

CONTATO

- **Q** 24 981330445
- fernandadelleprane@gmail.com
- github.com/delleprane

PROJETOS

• Organo: https://organo-flax-zeta.vercel.app Tecnologias: React.js, CSS, Styled

Components

 Landing Page de Clientes: https://clientscrud-frontend.vercel.app

Tecnologias: React.js, TypeScript, TailWind CSS, MongoDB

 Tabela fipe: https://tabela-fiperho.vercel.app

Tecnologias: React.js, Javascript, CSS